臺灣臺中地方法院刑事裁定
111年度聲判字第109號
聲  請  人  賴明棟
代  理  人  洪家駿律師
            許立功律師
            洪誌謙律師
被      告  曾俞菁


上列聲請人因告訴被告犯殺人未遂等案件，不服臺灣高等檢察署
臺中檢察分署111年度上聲議字第2075號駁回再議之處分（原不
起訴處分案號：臺灣臺中地方檢察署檢察官111年度偵字第24417
號），聲請交付審判，本院裁定如下：
    主    文
聲請駁回。
    理    由
一、聲請交付審判意旨引用刑事交付審判狀所載（如附件）。
二、按告訴人不服上級法院檢察署檢察長或檢察總長認再議為無
    理由而駁回之處分者，得於接受處分書後10日內委任律師提
    出理由狀，向該管第一審法院聲請交付審判。法院認交付審
    判之聲請不合法或無理由者，應駁回之。刑事訴訟法第258
    條之1、第258條之3第2項前段分別定有明文。又聲請交付審
    判之主體僅以告訴人為限；聲請交付審判之對象，以經上級
    法院檢察署檢察長或檢察總長為再議駁回之處分者為限。
三、查聲請人以被告曾俞菁犯殺人未遂等罪嫌，向臺灣臺中地方
    檢察署檢察官提出告訴，經該檢察署檢察官於民國111年6月
    23日以111年度偵字第24417號為不起訴處分後，聲請人不服
    ，聲請再議，亦經臺灣高等檢察署臺中檢察分署檢察長以再
    議為無理由，於111年7月26日以111年度上聲議字第2075號
    處分駁回聲請人等再議之聲請，送達代收人張魁育於111年7
    月28日收受再議駁回處分書後，聲請人於111年8月4日即委
    任律師為代理人向本院聲請交付審判等事實，有前揭不起訴
    處分書、駁回再議處分書、送達證書、刑事交付審判狀在卷
    可稽，是本件聲請交付審判應屬合法，合先敘明。
四、本件不起訴處分及駁回再議處分之理由暨事證，業經本院調
    取前開偵查案卷，詳予審認核閱屬實。上揭不起訴處分書、
    駁回再議處分書，業於理由內詳細論列說明本件並無積極證
    據足資認定被告涉犯聲請人指訴之殺人未遂等罪嫌，本院經
    核上揭不起訴處分書、駁回再議處分書認定被告並無上開聲
    請人所指訴之殺人未遂等罪嫌，均無違誤，並無事實認定欠
    允當之情事。是本院除肯認上揭不起訴處分書、駁回再議處
    分書所持之各項理由外，茲另就聲請人所提理由予以指駁如
    下：
  ㈠聲請人一再指稱前妻陳心瑜與被告間存有債務糾紛，被告因
    而指示綽號土豆之人委託另案被告曾宇宏、鄭成宇、甘智翔
    等人毆打告訴人等語，惟依另案被告曾宇宏於111年5月20日
    警詢時陳稱：受綽號「土豆」男子委託等語，又於同日偵訊
    時陳稱：我的上面是土豆；綽號土豆之人沒有告知我原因，
    只說有一筆錢要讓我們賺，說只要來臺中毆打聲請人就可以
    領錢；我不認識被告；我收到的指示是要去打人並沒有要把
    人押走；實際上我跟另案被告鄭成宇一起去找土豆委託的人
    ，該人給我們8萬，我跟另案被告鄭成宇一人4萬元；本件幕
    後指使主謀是誰我不知道，我只知道是「土豆」委託我，我
    不知道他的真實姓名，我只有他的FACETIME等語；另案被告
    鄭成宇於111年4月26日偵訊時陳稱：是另案被告曾宇宏用FA
    CETIME打給我問我有沒有缺錢，要不要賺錢，另案被告曾宇
    宏拿了一張被害人的店面、車子及本人長相的照片給我，說
    要打這個人；我不知道另案被告曾宇宏為何要找我去打聲請
    人，他只有說要打人而已等語；另案被告甘智翔於111年5月
    17日偵訊時陳稱：我在今年3月3日來臺中的路上，在車上聽
    到另案被告鄭成宇、曾宇宏在討論本件是要處理債務糾紛的
    事情，我不知道是要處理誰的債務，他們說要來台中找債務
    人；我不知道是誰找另案被告曾宇宏來處理債務糾紛；當時
    沒有說要把人帶走處理債務，如果只是單純打人、砸車，這
    樣對債務處理沒有什麼幫助；我不知道是誰找另案被告曾宇
    宏來處理債務糾紛等語。由上開另案被告等人之證述可知，
    另案被告曾宇宏等人確係為獲取報酬而受綽號「土豆」之男
    子之委託為本件傷害等犯行，惟渠等均不知道綽號「土豆」
    之人真實身分，且對綽號「土豆」之男子是否係受被告指示
    更無所悉，縱聲請人於111年3月16日偵訊時陳稱：本身沒有
    積欠債務也未與人結怨，但是我的前妻之前有被曾俞菁騙去
    簽本票，因為找我前妻要不到錢，所以都找人陸陸續續到我
    這邊要我處理我前妻積欠的債務；因為之前都有人來我經營
    的輪胎店討債，我跟他們說這個與我無關；我跟前妻103年
    左右離婚，本票也是在103年簽的，上開本票上只有我前妻
    簽名等語，是聲請人陳稱係因前妻債務而遭另案被告曾宇宏
    等人毆打，亦僅聲請人臆測之詞，自難據此即認被告係指示
    本件犯行之人。是無從僅憑聲請人片面指述，遽認被告有前
    開犯嫌。
  ㈡聲請人雖認檢察官未於偵查中傳喚證人蕭明福、劉合鑫到庭
    作證，證明被告於本案案發當日即前幾日曾夥同他人至聲請
    人店內討債，而有證據未經調查之違誤云云，然縱認該等證
    人證述為真實，至多僅能證明被告有向聲請人討債，與被告
    是否曾指使另案被告等人毆打聲請人無涉，自無傳喚證人蕭
    明福、劉合鑫之必要。
  ㈢聲請人雖另聲請勘驗監視器錄影畫面，然查不起訴及駁回再
    議等處分所憑據之卷附臺中市政府警察局第四分局現場照片
    46張(見臺灣臺中地方檢察署111年度他字第2154號偵查卷宗
    卷第29至75頁)，即係現場照片及翻拍監視器錄影畫面之照
    片，又員警亦據此循線查悉另案被告曾宇宏、鄭成宇、甘智
    翔等人之犯行。從而，聲請人以檢察官未勘驗監視器錄影畫
    面為由，指摘有調查未盡之違誤，難認可採，附此敘明。　
  ㈣從而，就上開聲請交付審判意旨部分，經本院調取前開各卷
    宗審核後，聲請人等上開聲請意旨，已於告訴及聲請再議時
    ，均為相同主張，不起訴處分書及駁回再議聲請之處分書亦
    已審酌聲請人上開主張，並詳載所為判斷之具體理由，亦無
    違反經驗法則、論理法則或其他證據法則之情甚明，爰不就
    聲請人等重複爭執之相同主張再為論駁。
五、綜上所述，依卷內現存之證據，尚難認被告有何殺人未遂等
    犯行，且犯罪嫌疑亦未跨越起訴門檻，原處分所為證據取捨
    及事實認定之理由，並無違背經驗法則或論理法則之情事，
    依上開說明，原偵查檢察官及臺灣高等檢察署臺中檢察分署
    檢察長以被告罪嫌不足為由，予以不起訴處分及駁回再議之
    聲請，其認事用法並無不當。聲請人以上開事由聲請交付審
    判，為無理由，應予駁回。
六、依刑事訴訟法第258條之3第2項前段，裁定如主文。
中　　華　　民　　國　　111 　年　　10　　月　　11　　日
            刑事第十九庭  審判長 法  官  高增泓 
                                 法  官  林忠澤
                                 法  官  林雷安
以上正本證明與原本無異。
不得抗告。
　　　　　　　　　　　　　　　　 書記官  黃英寬
中　　華　　民　　國　　111 　年　　10　　月　　11　　日

附件